【裁判字號】    98,訴,2766
【裁判日期】    990324
【裁判案由】    誣告
【裁判全文】
臺灣板橋地方法院刑事判決              98年度訴字第2766號
公  訴  人  臺灣板橋地方法院檢察署檢察官
被      告  甲○○
上列被告因誣告案件，經檢察官提起公訴（97年度偵字第31455
號），本院判決如下：
    主  文
甲○○意圖他人受刑事處分，向該管公務員誣告，處有期徒刑伍
月。
    事  實
一、甲○○於民國九十五年十二月十七日四時許，在臺北縣永和
    市○○街92號地下一樓，因細故與洪宇芳、余傑發生爭執，
    而遭洪宇芳、余傑毆傷，甲○○因而對洪宇芳、余傑提出傷
    害之告訴，由臺灣板橋地方法院檢察署檢察官分案偵辦，嗣
    雙方於九十六年十一月十五日達成和解，和解條件為洪宇芳
    、余傑應給付甲○○新臺幣（下同）五萬元，而甲○○應具
    狀撤回上開刑事告訴等，雙方並書立一式四份之和解書，甲
    ○○另出具刑事撤回告訴狀，而臺灣板橋地方法院檢察署承
    辦上開傷害案件之檢察官於收到上開刑事撤回告訴狀暨和解
    書一份後，於九十六年十一月二十三日以九十六年度偵字第
    二六五七０號對洪宇芳、余傑為不起訴處分確定。詎甲○○
    明知上情，竟意圖他人受刑事處分，於九十七年六月十一日
    具狀向臺灣板橋地方法院檢察署對洪宇芳提出偽造文書之告
    訴，並指訴其並未在上開刑事撤回告訴狀上簽名蓋章等語，
    嗣經承辦檢察官將上開刑事撤回告訴狀及和解書正本送請內
    政部警政署刑事警察局鑑定，經比對結果確認上開刑事撤回
    告訴狀及和解書上甲○○簽名處之指紋共三枚與該局檔存之
    甲○○指紋卡之左姆指指紋相符，而查悉上情。
二、案經臺灣板橋地方法院檢察署檢察官自動檢舉偵查起訴。
    理  由
一、訊據被告甲○○固承認簽立上開和解書及對洪宇芳提出偽造
    文書告訴等事實，惟矢口否認有何誣告犯行，辯稱伊當初只
    有簽和解書，伊沒有簽上開刑事撤回告訴狀，該刑事撤回告
    訴狀上伊指印的部分，係遭人利用複印方式套印上去的云云
    。經查：
  (一)、被告前於九十六年間告訴洪宇芳、余傑傷害之案件，雙方
      於九十六年十一月十五日達成和解，並經被告具狀撤回告
      訴，而由臺灣板橋地方法院檢察署檢察官對洪宇芳、余傑
      二人以九十六年度偵字第二六五七０號為不起訴處分確定
      之事實，業據本院調閱上開偵查案卷核閱屬實，並經證人
      洪宇芳於偵查中結證明確（詳九十七年度偵字第三一四五
      五號偵查卷第14、15頁），堪以信實。
  (二)、被告於九十七年六月十一日具狀向臺灣板橋地方法院檢察
      署對洪宇芳提出偽造文書告訴，並指訴其並未在上開刑事
      撤回告訴狀上簽名蓋章一節，有其提出之刑事告訴狀附於
      偵查卷可稽，復為被告所認是，自屬真實。
  (三)、上開刑事撤回告訴狀及和解書上被告簽名處之指印，經送
      請內政部警政署刑事警察局鑑定，經比對結果確認上開刑
      事撤回告訴狀及和解書上被告簽名處之指紋共三枚與該局
      檔存之甲○○指紋卡之左姆指指紋相符，有內政部警政署
      刑事警察局九十七年八月二十日刑紋字第0970118865號鑑
      驗書附於偵查卷可稽。另就被告於本院審理時復辯稱上開
      刑事撤回告訴狀上伊指印的部分，係遭人利用複印方式套
      印上去的，不是伊蓋的云云，經本院將上開刑事撤回告訴
      狀及和解書送請法務部調查局鑑驗，鑑定結果認上開刑事
      撤回告訴狀具狀人欄（即被告簽名處）二枚指紋及和解書
      上立和解書人欄乙方（即被告簽名處）二枚指紋，經檢查
      結果其圖紋特徵與手捺指紋樣本之特徵相符，上開指紋均
      係人手沾印泥直接捺印，並非仿照套印而成，此有該局九
      十九年一月二十日調科貳字第09900010060 號鑑定書在卷
      為可證，足認系爭刑事撤回告訴狀確係被告親自按捺指印
      所出具，被告前開所辯，顯係卸飾之詞，不足採信。本件
      事證已臻明瞭，被告仍請求傳訊證人證明伊並無簽撤回刑
      事告訴狀，無再調查之必要，併此敘明。
  (四)、綜上，本件事證明確，被告犯行堪以認定。
二、查被告明知前揭傷害案件已與洪宇芳達成和解，同意撤回對
    洪宇芳之刑事告訴，並出具上開刑事撤回告訴狀，竟具狀向
    臺灣板橋地方法院檢察署告訴洪宇芳偽造上開刑事撤回狀，
    核其所為，係犯刑法第一百六十九條第一項之誣告罪。爰審
    酌被告之素行、犯罪之動機、目的、手段、所生危害暨犯罪
    後猶否認犯行，未能悔過等一切情狀，量處如主文所示之刑
    。
據上論斷，應依刑事訴訟法第二百九十九條第一項前段，刑法第
一百六十九條第一項，判決如主文。
本案經檢察官張世聰到庭執行職務。
中    華    民    國    99    年    3     月    24    日
                  刑事第十庭    審判長法  官  李幼妃
                                      法  官  張紹省
                                      法  官  鄭凱文
以上正本證明與原本無異
如不服本判決應於送達後10日內向本院提出上訴狀
                                      書記官  廖貞音
中    華    民    國    99    年    3     月    24    日

司法院資訊處製作；財團法人民間司法改革基金會備份。
